Minutes et répertoires du notaire François BOURON, juillet 1734 - 22 septembre 1780 (étude XXIX)
Archives nationales
- Minutes de François BOURON, juillet 1734 - 22 septembre 1780; MC/ET/XXIX/419/A - MC/ET/XXIX/562
  - Minutes. 1778, janvier - 1778, juin, janvier 1778 - juin 1778; MC/ET/XXIX/557
    - Inventaire après décès de Jean-Baptiste Fusée-Aublet, ancien botaniste du roi aux colonies françaises, domicilié rue Saint Jean de Beauvais, à la requête de sa veuve, Armelle Conan, [négresse], et d'Antoine Laurent de Jussieu, secrétaire du roi, docteur régent de la Faculté de médecine, de l'A
      négresse; bibliothèque, cabinet d'histoire naturelle [vendu par les héritiers à Thomas Bank, qui l'a lui-même légué au British Museum, d'après: G. Roman d'Amah, DIC. de Biogr. fr. t. IV, p.215, Paris 1968]
      inventaire après décès; Fusée-Aublet, Jean-Baptiste; Conan, Armelle; Jussieu, Antoine Laurent de; Aublet, Charles; chercheur; secrétaire du roi (Ancien Régime)
    - Inventaire après décès de Jean-Baptiste Christophe Fusée-Aublet, écuyer, botaniste du roi aux colonies françaises, époux d'Armelle Conan, demeurant rue Saint-Jean-de-Beauvais.. Quartier Saint-Benoît, 23 juin 1778; MC/ET/XXIX/557
      -Bibliothèque, cabinet d'histoire naturelle [qui fut vendu par ses héritiers à Joseph Bank qui l'a légué au British Museum. Cf. Roman d'Amat, Dictionnaire de biographie française, tome 4, Paris, Le Touzey, 1948, p. 215].
      inventaire après décès; Jean-de-Beauvais (rue); Fusee-Aublet, Jean-Baptiste; Fusée-Aublet, Jean-Baptiste Christophe (1720-1778); chercheur
  - Minutes. 1778, juillet - 1778, décembre, juillet 1778 - décembre 1778; MC/ET/XXIX/558
    - SOUHART (André) architecte rue des Gravilliers, paroisse Saint-Nicolas-des-Champs § Mainlevée par .., procureur des enfants et héritiers de Joseph GANDOLPHE, m/d /de bois, à l'opposition par lui formée sur le conte de SENECTERE, par laquelle il autorise led. comte à percevoir les loyers de l'hôtel Saint-Victor, rue de Grenelle., 1er juillet 1778; MC/ET/XXIX/558
      Souhart, André
    - Inventaire après décès de Jacques Jomard, agent d'affaires de la marquise de La Fare, époux de Scolastique Vasseur, demeurant rue du Bac. Quartier Saint-Germain-des-Prés, 10 juillet 1778; MC/ET/XXIX/558
      inventaire après décès; Bac (rue du); Jomard, Jacques; Vasseur, Scholastique; intendant particulier (Ancien Régime)
    - Inventaire après décès de Madeleine Prignet, veuve de François Dubuisson, bourgeois de Paris, edemeurant rue Montmartre, près de l'égôut. Quartier Montmartre, 22 juillet 1778; MC/ET/XXIX/558
      inventaire après décès; Montmartre (rue); Dubuisson, François; Prignet, Madeleine
    - Inventaire après décès d'André Brochant du Breuil, chevalier, conseiller en la grand-chambre du parlement, demeurant rue Hautefeuille, veuf de Louise Françoise Eléonore Grenard.. Quartier Saint-André-des-Arts, 20 août 1778; MC/ET/XXIX/558
      -Bibliothèque.. -Pièce jointe: Inventaire dressé dans une maison de campagne à Bures par Jean Nicolas Viollet-le-Duc, huissier commissaire priseur au Châtelet, le 30 août 1778.
      inventaire après décès; Bures-sur-Yvette (Essonne); Hautefeuille (rue); Brochant du Breuil, André (1711-1778); Grenard, Louise Françoise Eléonore
    - Inventaire après décès d'Augustin Genestet, secrétaire de l'abbé comte de de Belliardy, chargé des affaires de la Marine en Espagne, demeurant rue de Gaillon, dans une maison appelée l'hôtel de la Marine. Quartier Montmartre, 3 octobre 1778; MC/ET/XXIX/558
      inventaire après décès; Gaillon (rue); Genestet, Augustin; secrétaire
    - CHOISEUL (Hyacinthe Louis, vicomte de) brigadier des armées du roi inspecteur général des limites de Saint-Domingue § Mariage entre Joachim Valéry Louis Thérèse de ROUAULT, marquis de Rouault, grand d'Espagne et Catherine Hyacinthe de CHOISEUL, fille de Hyacinthe Louis, vicomte de CHOISEUL. Pièce jointe: Lettre adressée par le vicomte de Choiseul à Claude FAUCHET, prêtre, 28 octobre 1778; MC/ET/XXIX/558
      contrat de mariage; Choiseul, Hyacinthe Louis de (1722-1790)
    - CHOISEUL (Hyacinthe Louis, vicomte de) § Prédicateur ordinaire du roi, auquel il donne pouvoir de représenter à la signature de Contrat et par laquelle il exprime ses opinions au sujet de la traite des noirs et de l'esclavage à Saint-Domingue dont il est défenseur., 28 octobre 1778; MC/ET/XXIX/558
      contrat; Choiseul, Hyacinthe Louis de (1722-1790)
    - Liquidation des communauté et succession de Jean-Baptiste Fusée-Aublet, ancien botaniste du roi aux colonies françaises, domicilié rue Saint Jean de Beauvais, entre ses héritiers, sa veuve, Armelle Conan, [négresse], et Antoine Laurent de Jussieu, secrétaire du roi, docteur régent de la Faculté de médecine, de l'Académie des sciences, et de la Société de médecine, demeurant rue des Bernardins, subrogé tuteur de Charles Aublet, fils du défunt, 7 décembre 1778; MC/ET/XXIX/558
      liquidation; partage; Fusée-Aublet, Jean-Baptiste; Conan, Armelle; Jussieu, Antoine Laurent de; Aublet, Charles; chercheur; secrétaire du roi (Ancien Régime)
  - Minutes. 1779, janvier - 1779, mai, janvier 1779 - mai 1779; MC/ET/XXIX/559
  - Minutes. 1779, juin - 1779, décembre, juin 1779 - décembre 1779; MC/ET/XXIX/560
    - Inventaire après décès de Guillaume Joseph Lebon, bourgeois de Paris, veuf de Marie Mitilde Françoise Roblot, demeurant rue Coq-Héron, à l'hôtel des Postes. Quartier Saint-Eustache, 2 juin 1779; MC/ET/XXIX/560
      inventaire après décès; Coq-Héron (rue); Postes (hôtel des); Lebon, Guillaume Joseph; Roblot, Marie Mitilde
    - Inventaire après décès de Jean Bion, prêtre du diocèse de Paris, demeurant cloître Saint-Honoré.. Quartier du Louvre, 13 août 1779; MC/ET/XXIX/560
      inventaire après décès; Saint-Honoré (cloître); Bion, Jean; prêtre
    - FEUILLOYS (Nicolas François) négociant rue Saint-Denis, paroisse Saint-Nicolas-des-Champs § Convention entre Nicolas François FEUILLOYS et Marguerite LEFAVRE, fille mineure de Joseph LEFAURE, arquebusier du roi, demeurant rue de Richelieu, paroisse Saint-Eustache, par laquelle lad. d/elle/ s'engage à accompagner led. Feuilloys à la Haye en Hollande et d'y travailler pour lui en qualité de couturière., 18 août 1779; MC/ET/XXIX/560
      Feuilloys, Nicolas François
    - Constitution de rente par Antoine Laurent Lavoisier, fermier général, administrateur des forêts et salpètres, membre de l'Académie des scciences, demeurant à l'Arsenal, 21 octobre 1779; MC/ET/XXIX/560
      constitution de rente; Lavoisier, Antoine Laurent; administrateur; chercheur
    - Mariage entre Albin Louis GUEDON de SAINT-ALBIN, maître de danse, rue Neuve, veuf de Louise Madeleine LUMIERE, et Barbe Suzanne BERTINAZZI, fille de Charles Antoine BERTINAZZI, pensionnaire du roi. Parmi les témoins: Maximilien Léopold Philippe Joseph GARDEL, maître des ballets du roi, Joseph LEGROS, pensionnaire du roi, ami de la future, Robert DESBROSSES, musicien du roi, ami de la future., 6 novembre 1779; MC/ET/XXIX/560
      contrat de mariage; Neuve (rue); Guedon de Saint-Albin, Albin-Louis; Lumière, Louise Marie; Bertinazzi, Barbe Suzanne; Bertinazzi, Charles Antoine; Gardel, Maximilien Léopold Philippe Joseph; Legros, Joseph; Desbrosses, Robert; danseur; enseignant
    - Inventaire après décès d'Anne Amable Dide, épouse séparée de corps et de biens de Jean Edme Rethel de la Bertèche, ancien directeur des fermes du roi, demeurant rue Basse-Porte-Saint-Denis. Quartier Saint-Denis, 6 novembre 1779; MC/ET/XXIX/560
      inventaire après décès; Basse-Porte-Saint-Denis (rue); Dide, Anne Amable; Rethel de La Bretèche, Jean Edme; administrateur
    - Inventaire après décès de Marie Françoise Villemsens, veuve de Pierre Georges Buirette, marchand mercier, demeurant rue du Faubourg Saint-Denis. Quartier Saint-Denis, 16 novembre 1779; MC/ET/XXIX/560
      inventaire après décès; Faubourg-Saint-Denis (rue du); Buirette, Pierre Georges; Villemsens, Marie Françoise; commerçant
    - Quittance donnée par les ouvriers et jardinier qui ont travaillé aux réparations du château de Fosses, à Françoise Bonde, épouse d'Ambroise-Tobie Ponsed, bourgeois de Paris, ledit château appartenant à M. Le Pilleur-de-Brevannes., 12 décembre 1779; MC/ET/XXIX/560
      quittance; Fosses (Val-d'Oise); Bonde, Françoise; Ponsed, Antoine-Tobie; Le Pilleur-de-Brevannes (M.); jardinier
  - Minutes. 1780, janvier - 1780, avril, janvier 1780 - avril 1780; MC/ET/XXIX/561
    - Inventaire après décès de Marie Félicité Daval, veuve de Joseph Delhumeau, facteur à la poste, demeurant rue de Buci. Quartier du Luxembourg, 1er mars 1780; MC/ET/XXIX/561
      inventaire après décès; Buci (rue de); Daval, Marie Félicité; Delhumeau, Joseph
    - Inventaire après décès de Pierre Alabreuille, domestique, époux de Marie Anne Gendre, demeurant rue des Orties. Quartier du Palais-Royal, 4 mars 1780; MC/ET/XXIX/561
      inventaire après décès; Orties (rue des); Alabreuille, Pierre; Gendre, Marie Anne; employé de maison
    - MONGIS (Marin) marchand tapissier rue et porte Saint-Honoré, paroisse de la Madeleine § Attermoiement entre .. et ses créanciers., 14 avril 1780; MC/ET/XXIX/561
      Mongis, Marin
  - Minutes. 1780, mai - 1780, 22 septembre, mai 1780 - 22 septembre 1780; MC/ET/XXIX/562
    - Inventaire après décès de Jacques Gérard Guérin, ancien officier de dragons, veuf d'Elisabeth Françoise Delaroche, demeurant rue Saint-Antoine. Quartier Saint-Antoine, 1er juillet 1780; MC/ET/XXIX/562
      inventaire après décès; Saint-Antoine (rue); Delaroche, Elisabeth Françoise; Guerin, Jacques Gérard; officier (armée)
    - Inventaire après décès de Jeanne Sciaux, veuve de Jean-Baptiste Emmanuel Hermant, écuyer. L'adrese de la défunte n'est as indiquée., 3 juillet 1780; MC/ET/XXIX/562
      inventaire après décès; Hermant, Jean-Baptiste Emmanuel; Sciaux, Jeanne